【裁判字號】    91,訴,1425
【裁判日期】    920207
【裁判案由】    違反著作權法
【裁判全文】
臺灣臺南地方法院刑事判決                        九十一年度訴字第一四二五號
    公  訴  人  臺灣台南地方法院檢察署檢察官
    被      告  丙○○  男三十.
右列被告因違反著作權法案件，經檢察官提起公訴 (九十一年度偵字第一一０九九號
)，本院判決如左：
    主  文
丙○○以犯明知為侵害著作權之物而意圖營利而交付之方法侵害他人之著作權之罪為
常業，累犯，處有期徒刑壹年貳月。
扣案之目錄表乙張、錢筒乙個、現金新台幣肆仟柒佰元及附表所示盜版音樂光碟片（
ＣＤ）壹佰捌拾片均沒收。
    事  實
一、丙○○曾於民國八十九年間因違反著作權法案件，經本院以八十九年度南簡字第
    二五五號判處有期徒刑六月，於同年九月二十八日執行完畢，竟猶不知悔改，復
    自民國九十一年六月上旬某日起，至同年月二十三日零時許止，每週四、六夜間
    在臺南市○區○○路、文成二路口「花園夜市」附近擺設攤販二次，明知如附表
    所示之音樂光碟片（ＣＤ）均係未經取得附表所示著作財產權人滾石國際音樂股
    份有限公司等公司授權，而擅自重製上開公司享有著作財產權歌曲而侵害渠等著
    作權之盜版音樂光碟片（ＣＤ），仍基於營利之意圖，以每片新台幣（以下同）
    三十五元之價格向綽號「阿明」之不詳姓名男子販入後，而將之陳列於前開其所
    擺設之攤販，並以每片一百元之價格售予不特定之顧客，並以之為常業。嗣於同
    年月二十三日零時許，在上開地點為警當場查獲，扣得其所有供上開販賣用之目
    錄表一張、錢筒一個、如附表所示之音樂光碟共一百八十片及販賣所得現金四千
    七百元。
二、案經上開著作財產權人滾石國際音樂股份有限公司訴由臺南市警察局第五分局報
    請台灣台南地方法院檢察署檢察官偵查起訴。
    理  由
一、訊據被告丙○○對於右揭事實，除辯稱：伊並非常業犯外，餘均坦承不諱。惟查
    右開事實，業據告訴代理人甲○○、乙○○分於警訊中及審理中指訴綦詳，並有
    扣案右開如附表所示之音樂光碟共一百八十片等物可資佐證。參以被告既於前開
    期間在夜市反覆從事販賣盜版光碟，從中賺取價差，被查獲之盜版光碟片復達一
    百八十片之多，且其係因無其他工作才從事販賣該盜版音樂光碟片，已據其於警
    訊中供明在卷，又其晚上擺設該攤位，係為貼補生活費用，復據其於審理中供明
    在卷等情參互觀之，自足認其係恃以維生，而以之為常業。罪證明確，被告犯行
    堪以認定，其所辯無非事後避重就輕之詞，不足採信。
二、核被告所為，係犯著作權法第九十四條、第九十三條第三款之以同法第八十七條
    第二款之明知為侵害著作權之物，而意圖營利而交付之方法侵害他人著作權之罪
    為常業罪。又被告曾於民國八十九年間因違反著作權法案件，經本院以八十九年
    度南簡字第二五五號判處有期徒刑六月，於同年九月二十八日執行完畢，有台灣
    高等法院被告全國前案紀錄表一紙附卷可按，其於五年內再犯本件有期徒刑以上
    之罪，應依累犯規定依法加重其刑。爰審酌前已有違反著作權法前科，仍不知悔
    改，復犯本罪，惟一時為求謀生而為，且販賣情節非重大，審理中已坦承大部分
    犯行，態度尚佳等一切情狀，從寬量處如主文所示之刑，以示懲儆。扣案之目錄
    表一張、錢筒一個、如附表所示之音樂光碟共一百八十片，係被告所有供本案犯
    罪所用之物，另現金四千七百元，係被告所有之本案犯罪所得之物，業據其於審
    理中供明在卷，均應依法宣告沒收。
三、據上論斷，應依刑事訴訟法第二百九十九條第一項前段，著作權法第九十四條、
    第九十三條第三款、第八十七條第二款，刑法第十一條前段、第四十七條第三
    十八條第一項第二款，判決如主文。
中    華    民    國      九十二      年      二       月      七       日
                                  臺灣臺南地方法院刑事第二庭
                                      法  官    柯顯卿
右正本與原本無異。
如不服本判決，應於判決送達後十日內，向本院提出上訴狀。
                                      書記官    許悉愛
中    華    民    國      九十二      年      二       月      七       日
附錄法條：
著作權法第八十七條第二款；
有下列情形之一者，除本法另有規定外，視為侵害著作權或製版權︰
二  明知為侵害著作權或製版權之物而散布或意圖散布而陳列或持有或意圖營利而交
    者。
著作權法第九十三條第三款：
有下列情形之一者，處二年以下有期徒刑，得併科新台幣十萬元以下罰金︰
三  以第八十七條各款方法之一侵害他人之著作權者。
著作權法第九十四條：
以犯第九十一條、第九十二條或第九十三條之罪為常業者，處一年以上七年以下有期
徒刑，得併科新台幣四十五萬元以下罰金。


司法院資訊處製作；財團法人民間司法改革基金會備份。
